【裁判字號】    97,易,686
【裁判日期】    971128
【裁判案由】    竊盜
【裁判全文】
臺灣基隆地方法院刑事判決               97年度易字第686號
公  訴  人  臺灣基隆地方法院檢察署檢察官
被      告  甲○○
                    現於臺灣基隆監獄
被      告  丙○○
                    現於臺灣基隆監獄
上列被告因竊盜案件，經檢察官提起公訴（97年度偵字第3900號
），本院判決如下：
    主  文
甲○○、丙○○共同踰越安全設備竊盜，均累犯，各處有期徒刑
捌月。
    事  實
一、甲○○於民國（下同）94年間曾犯毒品危害防制條例及詐欺
    等案件，經本院分別判處有期徒刑7 月、5月、7月確定，應
    執行有期徒刑1年4月，於94年9 月9日入監執行，於96年1月
    16 日縮刑假釋出監，假釋期間付保護管束，於96年3月30日
    期滿未經撤銷假釋，以已執行論。丙○○於95年間曾犯毒品
    危害防制條例案件，經本院判處有期徒刑8 月確定，經減刑
    為有期徒刑4月確定，於96年5月17日入監執行，於96年9 月
    16日縮刑期滿執行完畢，翌日出監。詎甲○○、丙○○猶不
    知悔改，於97年6月3日凌晨時許，由甲○○駕駛車號K8-967
    7號自小客貨車搭載丙○○至基隆市○○○路208巷附近訪友
    ，訪友結束後，因見基隆市○○○路208巷148弄25號「丁○
    ○○○○」後方窗戶未鎖，認有機可趁，竟共同基於意圖為
    自己不法所有之犯意聯絡，於同日凌晨3 時50分許，先後自
    該托兒所後方防火巷進入，再徒手開啟未上鎖之窗戶後進而
    入其內，再共同搬運竊取托兒所內之電腦主機9 台、電腦螢
    幕10台、傳真機1台、話機1 台及零錢新台幣200餘元，得手
    後將之搬運至上開自小客貨車後離去，再由甲○○載往基隆
    市○○路237 號空屋藏放，以待轉售牟利。嗣經警據報後到
    場處理，在托兒所電腦教室內採得煙蒂1 枚，經採證送請內
    政部警政署刑事警察局鑑驗，其結果煙蒂上之DNA 與丙○○
    之DNA-STR 型別相同，另調閱附近監視器畫面，循線查獲上
    情。
二、案經基隆市警察局第四分局報請臺灣基隆地方法院檢察署檢
    察官偵查起訴。
    理  由
壹、程序部分：
一、按最重本刑為3 年以下有期徒刑、拘役或專科罰金之罪，以
    及刑法第320 條、第321 條之竊盜罪，經第二審判決者，不
    得上訴於第三審法院，刑事訴訟法第376 條第1 款、第2 款
    定有明文。又除簡式審判程序、簡易程序及第376 條第1 款
    、第2款所列之罪之案件外，第一審應行合議審判，96年3月
    21日總統公布、同年月23日施行之刑事訴訟法第284條之1亦
    有明文。茲查本案被告甲○○、丙○○係犯刑法第321 條之
    加重竊盜罪，依上開規定得行獨任審判，合先敘明。
二、又被告以外之人於審判外之言詞或書面陳述，除法律有規定
    者外，不得作為證據，刑事訴訟法第159 條第1 項固有明文
    。惟被告以外之人於審判外之陳述，經當事人於審判程序同
    意作為證據，法院審酌該言詞陳述或書面陳述作成時之情況
    ，認為適當者，亦得為證據；當事人、代理人或辯護人於法
    院調查證據時，知有上開刑事訴訟法第159 條第1 項不得為
    證據之情形，而未於言詞辯論終結前聲明異議者，視為有前
    項之同意，刑事訴訟法第159 條之5 亦有明文。本案起訴書
    所列舉之各項證據，經本院於審判程序提示予被告，並告以
    內容要旨，被告表示無意見，且未聲明異議，本院審酌相關
    言詞陳述或書面陳述作成時之情況，認為適當，依前揭法條
    意旨，均得援為本案證據。
貳、實體部分：
一、被告甲○○、丙○○對上開犯罪事實於本院審判時均坦承不
    諱，核與被害人戊○○警詢時所述遭竊之內容相符，並有現
    場照片、贓物照片、採證照片、贓物認領保管單、內政部警
    政署刑事警察局97年8月7日刑醫字第0970099237號鑑驗書監
    視器攝得畫面翻拍照片、附近現場平面圖1 份在卷可稽。本
    案事證明確，被告等犯行堪以認定。
二、論罪科刑部分：
  (一)按刑法第321 條第1 項第2 款所謂安全設備，係指依社會通
    常觀念足認為防盜之設備而言。被告未經許可，無故開啟窗
    戶跨越本件托兒所窗戶後侵入室內竊取財物，自屬踰越安全
    設備，使其失其防閑作用。核被告甲○○、丙○○所為，均
    係犯刑法刑法第321條第1 項第2款之踰越安全設備竊盜罪。
    被告二人間有犯意之聯絡及行為之分擔，依刑法第28條規定
    ，均為共同正犯。
  (二)被告甲○○、丙○○有事實欄所載之前案紀錄暨科刑執行情
    形，各有其之臺灣高等法院被告前案紀錄表在卷可稽，其等
    於受有期徒刑之執行完畢後，5 年內故意再犯有期徒刑以上
    之本罪，均為累犯，應依刑法第47條第1 項之規定各加重其
    刑。
  (三)本院審酌被告甲○○、丙○○有上述之前案紀錄素行不佳，
    不思憑藉己力循合法管道獲取財物，其所為侵害他人財產權
    益，且危害社會秩序，暨其等犯後始終坦承犯行，態度尚稱
    良好，各量處如主文所示之刑。
據上論斷，應依刑事訴訟法第284條之1、第299條第1項前段，刑
法第28條、第321條第1項第2款、第47條第1項，判決如主文。
本案經檢察官乙○○到庭執行職務。
中    華    民    國    97    年    11    月    28    日
                  刑事第四庭法    官  齊潔
以上正本證明與原本無異。
如不服本判決應於收受本判決後10日內向本院提出上訴書狀，其
未敘述上訴理由者，並得於提起上訴後10日內向本院補提理由書
狀（均須按他造當事人之人數附繕本）「切勿逕送上級法院」。
中    華    民    國    97    年    11    月    28    日
                            書 記 官  王月娥
附錄論罪法條
刑法第321條第1項
犯竊盜罪而有左列情形之一者，處6月以上、5年以下有期徒刑：
一、於夜間侵入住宅或有人居住之建築物、船艦或隱匿其內而犯
    之者。
二、毀越門扇、牆垣或其他安全設備而犯之者。
三、攜帶兇器而犯之者。
四、結夥三人以上而犯之者。
五、乘火災、水災或其他災害之際而犯之者。
六、在車站或埠頭而犯之者。


司法院資訊處製作；財團法人民間司法改革基金會備份。
